臺灣臺中地方法院刑事判決　　　　　　　96年度訴字第1779號
公　訴　人　臺灣臺中地方法院檢察署檢察官
被　　　告　甲○○
　　　　　　　　　　　6號
　　　　　　　　　　（另案在臺灣臺中監獄臺中分監執行中）
上列被告因毒品危害防制條例案件，經檢察官提起公訴（96年度
毒偵字第2187號），被告於準備程序就被訴事實為有罪之陳述，
經本院合議庭裁定改行簡式審判程序審理，判決如下：
    主    文
甲○○施用第一級毒品，累犯，處有期徒刑拾月，減為有期徒刑
伍月；扣案之海洛因壹包（淨重零點捌陸公克、空包裝重零點伍
壹公克），沒收銷燬之，針筒貳支、藥鏟壹支，均沒收。又施用
第二級毒品，累犯，處有期徒刑陸月，減為有期徒刑月；扣案
之甲基安非他命貳包（其中壹包毛重零點參捌捌參公克、壹包毛
重壹點壹貳伍陸公克），沒收銷燬之，甲基安非他命吸食器壹組
、藥鏟壹支，均沒收。應執行有期徒刑柒月，扣案之海洛因壹包
（淨重零點捌陸公克、空包裝重零點伍壹公克）、甲基安非他命
貳包（其中壹包毛重零點參捌捌參公克、壹包毛重壹點壹貳伍陸
公克），均沒收銷燬之；針筒貳支、甲基安非他命吸食器壹組、
藥鏟壹支，均沒收。
　　犯罪事實
一、甲○○曾於民國84年間，因違反肅清煙毒條例案件及麻醉藥
    品管理條例案件，經本院分別判處有期徒刑3年3月、5月，
    定應執行刑為有期徒刑3年6月確定，入監執行至86年9月24
    日假釋出獄，嗣假釋遭撤銷，應執行殘刑1年9月28日；又於
    88年間因施用毒品案件，經本院裁定強制戒治，並判處有期
    徒刑4月確定，於88年3月12日入臺灣臺中戒治所執行強制戒
    治至88年8月4日停止並付保護管束；再於89年間因施用毒品
    案件，經本院判處有期徒刑1年8月確定，前揭保護管束被撤
    銷，於89年3月22日入臺灣臺中戒治所執行剩餘之戒治，至
    89年10月17日執行完畢，於翌日即89年10月18日轉入臺灣臺
    中監獄，合併執行前揭3件刑罰，至92年10月8日假釋出獄，
    並於93年5月30日假釋期滿未被撤銷而視為執行完畢。復於
    前開強制戒治執行完畢釋放後5年內之94年間再犯施用第一
    、二級毒品罪，經本院判處應執行有期徒刑1年8月確定，現
    執行中。詎仍不知悔改，復分別基於施用第一級毒品海洛因
    及第二級毒品甲基安非他命之犯意，於96年4月13日12時許
    ，在其臺中市○區○○路363號12樓之3住處，以針筒注射之
    方式，施用第一級毒品海洛因1次；及另以玻璃容器盛裝甲
    基安非他命燒烤產生煙霧再吸食之方式，施用第二級毒品甲
    基安非他命1次。嗣因另案遭通緝，於同日12時50分許，在
    上址為警逮捕，並扣得甲○○所有供施用之海洛因1包（淨
    重0.86公克、空包裝重0.51公克）、甲基安非他命2包（其
    中1包毛重0.3883公克、1包毛重1.1256公克）、針筒2支、
    甲基安非他命吸食器1組及藥鏟1支。
二、案經臺中縣警察局移送臺灣臺中地方法院檢察署檢察官偵查
    起訴。
    理　　由
一、訊據被告甲○○對於上開犯罪事實坦承不諱，復有扣案之海
    洛因1包（淨重0.86公克、空包裝重0.51公克）、甲基安非
    他命2包（其中1包毛重0.3883公克、1包毛重1.1256 公克）
    、針筒2支、甲基安非他命吸食器1組及藥鏟1支可資佐證。
    上開扣案之海洛因及甲基安非他命經分別送請法務部調查局
    、行政院衛生署草屯療養院鑑定結果，確分別為海洛因及甲
    基安非他命無誤，有法務部調查局96年5月18日調科壹字第
    09623043560號鑑定書及行政院衛生署草屯療養院鑑定書1份
    在卷可稽。又被告為警查獲後所採取之尿液，經送中山醫學
    大學附設醫院檢驗科藥物檢測中心檢驗結果亦呈嗎啡（海洛
    因之代謝物）及甲基安非他命陽性反應，此有該中心確認檢
    驗結果報告1份附卷可按。查被告曾於88年間因施用毒品案
    件，經本院裁定強制戒治，於88年3月12日入臺灣臺中戒治
    所執行強制戒治至88年8月4日停止並付保護管束，再於89年
    間因施用毒品案件，經本院判處有期徒刑1年8月確定，前揭
    保護管束被撤銷，於89年3月22日入臺灣臺中戒治所執行剩
    餘之戒治，至89年10月17日執行完畢，復於前開強制戒治執
    行完畢釋放後5年內之94年間再犯施用第一、二級毒品罪，
    經本院判處應執行有期徒刑1年8月確定，現執行中，此有臺
    灣高等法院被告前案紀錄表及臺灣臺中地方法院刑案資料查
    註紀錄表各1份在卷可憑。被告此次施用第一、二級毒品之
    犯行，雖在上開強制戒治執行完畢5年後再犯，惟按毒品危
    害防制條例於92年7月9日修正公布，自93年1月9日施行，其
    中第20條、第23條將施用毒品之刑事處遇程序，區分為「初
    犯」及「5年內再犯」、「5年後再犯」，依其立法理由之說
    明：「初犯」，經觀察、勒戒或強制戒治後，應為不起訴處
    分或不付審理之裁定；經觀察、勒戒或強制戒治執行完畢釋
    放後，「5年內再犯」者，因其再犯率甚高，原實施之觀察
    、勒戒及強制戒治既已無法收其實效，爰依法追訴或裁定交
    付審理。至於經觀察、勒戒或強制戒治執行完畢釋放後，「
    5年後再犯」者，前所實施之觀察、勒戒或強制戒治已足以
    遮斷其施用毒品之毒癮，為期自新及協助其斷除毒癮，仍適
    用「初犯」規定，先經觀察、勒戒或強制戒治之程序。從而
    依修正後之規定，僅限於「初犯」及「5年後再犯」2種情形
    ，始應先經觀察、勒戒或強制戒治程序。倘被告於5年內已
    再犯，經依法追訴處罰，縱其第3次（或第3次以上）再度施
    用毒品之時間，在初犯經觀察、勒戒或強制戒治執行完畢釋
    放5年以後，已不合於「5年後再犯」之規定，且因已於「5
    年內再犯」，顯見其再犯率甚高，原實施觀察、勒戒或強制
    戒治，已無法收其實效，即應依該條例第10條處罰（最高法
    院95年度第7次刑事庭會議決議參照）。故本件被告之施用
    毒品犯行，仍應依法追訴處罰。被告之自白核與事實相符，
    事證明確，其犯行洵堪認定。
二、核被告所為，係犯毒品危害防制條例第10條第1項之施用第
    一級毒品罪及同法條第2項之施用第二級毒品罪。被告持有
    第一、二級毒品之低度行為，分別為其施用第一、二級毒品
    之高度行為所吸收，均不另論罪。查被告曾於84年間，因違
    反肅清煙毒條例案件及麻醉藥品管理條例案件，經本院分別
    判處有期徒刑3年3月、5月，定應執行刑為有期徒刑3年6月
    確定，入監執行至86年9月24 日假釋出獄，嗣假釋遭撤銷，
    應執行殘刑1年9月28日；又於88年間因施用毒品案件，經本
    院判處有期徒刑4月確定；再於89年間因施用毒品案件，經
    本院判處有期徒刑1年8月確定，合併執行前揭3件刑罰，至
    92年10月8日假釋出獄，並於93年5月30日假釋期滿未被撤銷
    而視為執行完畢，此有臺灣高等法院被告前案紀錄表及臺灣
    臺中地方法院刑案資料查註紀錄表各1份在卷可參，其於前
    案執行完畢後，5年以內故意再犯本件有期徒刑以上之罪，
    為累犯，應依刑法第47條第1項之規定加重其刑。被告所犯
    上開2罪，犯意各別，行為互殊，應予分論併罰。爰審酌被
    告犯罪之動機、目的、手段、其品行及智識程度、施用海洛
    因及甲基安非他命之次各僅1次，犯行尚非重大、所為施用
    毒品犯行為自戕之病態行為，及其犯後坦承犯行，態度良好
    等一切情狀，分別量處如主文所示之宣告刑；又被告之前開
    犯罪時間，係於96年4月24日以前，符合中華民國96年罪犯
    減刑條例所定減刑之條件，爰依該條例第2條第1項第3款、
    第7條之規定減其刑期2分之1，並定其應執行之刑。
三、之海洛因1包（淨重0.86公克、空包裝重0.51公克）、甲基
    安非他命2包（其中1包毛重0.3883公克、1包毛重1.1256公
    克），係查獲之毒品，不問屬於犯人與否，均應依毒品危害
    防制條例第18條第1項前段之規定宣告沒收銷燬之。另扣案
    之針筒2支係被告所有供其施用海洛因所用之物；甲基安非
    他命吸食器1組則係被告所有供其施用甲基安非他命所用之
    物；及藥鏟1支係被告所有供其取用海洛因及甲基安非他命
    所用之物，均應依刑法第38條第1項第2款之規定諭知沒收。
據上論斷，應依刑事訴訟法第273條之1第1項、第299條第1項前
段，毒品危害防制條例第10條第1項、第2項、第18條第1項前段
，刑法第11條、第47條第1項、第51條第5款、第38條第1項第2款
，中華民國96年罪犯減刑條例第2條第1項第3款、第7條、第10條
第1項，判決如主文。
本案經檢察官李芳瑜到庭執行職務。
中　　華　　民　　國　　96　　年　　8 　　月　　14　　日
                  刑事第八庭    法  官  簡源希
上為正本係照原本作成
如不服本判決，應於送達後10日內向本院提出上訴狀（須附繕本
），上訴於臺灣高等法院臺中分院。
                                書記官  張雅慧
中　　華　　民　　國　　96　　年　　8 　　月　　14　　日
附錄論罪科刑法條：
毒品危害防制條例第10條
施用第一級毒品者，處6月以上5年以下有期徒刑。
施用第二級毒品者，處3年以下有期徒刑。
